# 实务中遇到的几个问题

提问人：lyablb 时间：2016-09-18 16:42:33
陈版，你好： 1 、关于检测行业的业务模式为收到客户需要检测的产品--收款--检测--出具检测报告--开票，确认收入的时点是否可以按出具检测报告为收入确认的依据，如出现跨年度的检测，可根据完工百分比法确认收入？ 2 、关于检测行业的成本的构成，企业根据国办发{1999}29号文件相关规定，科技人员可在完成本职工作的前提下，可在其他单位兼职从事研究开发和成果转化活动，在研究开发和成果转化活动中作出主要贡献的人员，所得奖励份额应不低于总额的50%。企业将当期确认收入的50%作为人工费用在主营业务成本中列示，该操作是否可行？同时，企业未将检测设备的折旧、检测用原材料以及水电费（是否需要考虑）作为主营业务成本，该事项是否需要调整。 3 、企业将当期的净利润全部转入盈余公积--任意盈余公积，企业常年如此操作，未分配利润没有金额，查阅关于盈余公积--任意盈余公积相关规定，只能根据公司的章程看对此是否有比例要求的限制，如企业章程中，没有对此进行约定，企业的操作方式是否可行？ 4 、请教陈版关于券商行业，因其行业的特殊性，业务周期较长，他们确认收入的方式是否可以按收付实现制确认收入？
谢谢陈版

回答人：chenyiwei
1 、检测属于提供劳务，应按《企业会计准则第 14 号——收入》中的“提供劳务模式”的规定在服务提供期间逐步确认收入。如采用完工百分比法，应满足该准则第十一条对合同履行结果能够可靠估计的各项条件的规定，特别是预计总成本能够可靠确定，以及能够合理保证最终能够出具检测报告。 2 、将当期确认收入的50%作为人工费用，与实际发生的人工成本是否一致？还是应当强调实际发生原则，不能滥用估计。检测设备的折旧、检测用原材料以及水电费应作为主营业务成本，并对前期核算和列报进行追溯。 3 、应确保经过本公司股东会作出计提任意盈余公积的相关决议，明确计提比例、金额的计算方法等。 4 、无论如何，收付实现制确认收入都是没有准则依据的。

提问人：lyablb 时间：2016-09-19 12:50:00
陈版，您好： 非常感谢您的回复，关于上述第 1 个问题我还有点疑问，因企业业务模式为检测--根据检测结果补签付款合同，确认合同金额（之前会签订框架合同）--收款--出具检测报告,请问该业务模式确认收入的时点是否可以确认在补签付款合同时，因检测结果已经完成，金额可以准确计量。还是在最终出具检测报告的日期为确认收入的时点比较合适。 谢谢陈版

回答人：chenyiwei
要看从补签付款合同到最终出具检测报告这段时间内是否仍有重大的工作量。如果只是报告的文字组织和撰写工作，工作量不重大，且最终出具和交付报告无重大不确定性的，则可以在补签付款合同时点确认收入。

提问人：lyablb 时间：2016-09-19 15:04:09
陈版，另该公司没有相关业务人员，检测项目全部聘请外部专家进行检测，公司只进行代扣代缴个税业务，该业务是否需要通过应付职工薪酬核算，同时还有个税返还，作为兼职财务人员的奖励，这部分奖励是否也需要计入应付职工薪酬核算，谢谢陈版。

回答人：chenyiwei
关键要看对这些外聘专家，企业有无与自己的职工一样的管理权限，包括工作分配、奖惩、业绩考核和报酬确定等。

提问人：lyablb 时间：2016-09-20 00:10:50
陈版，你好:
该公司并没有自己专职的职工，所有工作均为外聘专家，财务以及办公室都是兼职，存在工作分配以及发放报酬，不存在奖惩与业绩考核，该情况支付的工资以及个税返还是否需要计入应付职工薪酬，谢谢陈版。

回答人：chenyiwei
财务及办公室等行政事务性工作还是需要在一定管理控制下进行的，因此这些人虽然兼职，但认定为“职工”的可能性仍较大；外聘专家如果为临时聘请，完成后结算费用的，一般不作为“职工”。